臺灣屏東地方法院刑事判決　　　　　　 100年度簡上字第36號
上　訴　人
即　被　告　洪烈輝
上列上訴人因違反家庭暴力防治法案件，不服本院99年度簡字第
2485號中華民國99年11月30日第一審簡易判決（聲請簡易判決處
刑案號：99年度偵字第9267號），提起上訴，本院管轄之第二審
合議庭判決如下：
    主  文
上訴駁回。
    事  實
一、洪烈輝於民國87年間，因傷害致死、妨害家庭等案件，經本
    院以87年度訴字第529 號，就傷害致死部分判處有期徒刑8
    年；妨害家庭部分判處有期徒刑4 月，定執行刑為有期徒刑
    8 年2 月確定，於92年4 月4 日假釋出監，95年6 月13日假
    釋期滿未經撤銷，視為執行完畢。
二、洪烈輝為吳麗容之配偶，2 人具有家庭暴力防治法第3 條第
    1 款之家庭成員關係。又洪烈輝前因對吳麗容有家庭暴力行
    為，經本院於民國99年3 月22日核發99年度家護字第180 號
    民事通常保護令（有效期間為1 年），命洪烈輝不得對吳麗
    容實施身體或精神上不法侵害之家庭暴力行為，亦不得直接
    或間接騷擾吳麗容，乃洪烈輝明知上開保護令之內容，竟仍
    基於違反前述保護令之犯意，於99年9 月10日凌晨2 時30分
    許（聲請簡易判決處刑書及原審判決均誤為同日凌晨2 時許
    ），在其位於屏東縣三地門鄉安坡村高山巷43號住處內，因
    酒後要求吳麗容準備飯菜供其食用，遭吳麗容以頭痛須休息
    為由加以拒絕，洪烈輝因之心生不悅，竟出手毆打吳麗容，
    致吳麗容眼部紅腫（傷害部分未據告訴），而對吳麗容為身
    體上不法侵害之家庭暴力行為。
三、案經屏東縣政府警察局里港分局報請臺灣屏東地方法院檢察
    署檢察官偵查後，聲請以簡易判決處刑。
    理  由
壹、證據能力方面：
    按傳聞法則之重要理論依據，在於傳聞證據未經當事人之反
    對詰問予以核實，乃予排斥，惟若當事人已放棄對原供述人
    之反對詰問權，於法院審判時表明同意該等傳聞證據可作為
    證據，基於證據資料愈豐富，愈有助於真實發現之理念，並
    貫徹刑事訴訟法修法加重當事人進行主義之精神，確認當事
    人對於證據能力有處分權之制度，傳聞證據經當事人同意作
    為證據，法院認為適當者，亦得為證據。本件上訴人即被告
    （下稱被告）洪烈輝對於後引證據之證據能力，均表示「無
    意見」（見本院卷第22頁反面），且於本院言詞辯論終結前
    ，對於具有傳聞證據性質之證據，均已知其情，然未聲明異
    議，本院復斟酌各該證據並非非法取得，亦無證明力明顯過
    低之情形，以之作為證據，應屬適當，是依刑事訴訟法第15
    9 條之5 之規定，應認該等證據均得採為證據。
貳、實體方面：
一、訊據被告洪烈輝矢口否認有何毆打吳麗容而違反保護令之犯
    行，辯稱：是因為伊騎機車載吳麗容外出撿蝸牛，不小心摔
    車，導致吳麗容眼睛紅腫，吳麗容生氣才會去報警說遭伊毆
    打等語。經查：
  (一)被告係吳麗容之配偶；又被告前因對吳麗容有家庭暴力行為
    ，經本院於99年3 月22日核發99年度家護字第180 號民事通
    常保護令（有效期間為1 年），命被告不得對吳麗容實施身
    體或精神上不法侵害之家庭暴力行為，亦不得直接或間接騷
    擾吳麗容，該保護令亦經被告親自收受等情，業經被告於警
    詢供陳甚明（見警卷第2 至3 頁），並有本院99年度家護字
    第180 號民事通常保護令在卷可稽（見警卷第16頁），是此
    等部分之事實，足堪認定。
  (二)再被告於99年9 月10日凌晨2 時30分許，在其位於屏東縣三
    地門鄉安坡村高山巷43號住處內，因酒後要求吳麗容準備飯
    菜供其食用，遭吳麗容以頭痛須休息為由加以拒絕，被告因
    之心生不悅，竟出手毆打吳麗容，致吳麗容眼部紅腫之情，
    亦經證人吳麗容於警詢證述綦詳（見警卷第5 至6 頁），並
    有吳麗容受傷照片4 張存卷可佐（見警卷第20至21頁）。雖
    被告執前揭情詞為辯，惟被告前曾因家庭暴力犯行而數次經
    法院判處罪刑（此觀之臺灣高等法院被告前案紀錄表即明）
    ，證人吳麗容身為被告之配偶，就之自無不知之理，苟此次
    吳麗容眼睛紅腫，係因被告騎機車載其外出撿拾蝸牛時，不
    小心摔車所致，衡情，吳麗容實無僅因此等小事，即故意誣
    陷丈夫（即被告），使其身陷再次遭受刑責，甚或身繫囹圄
    之風險之可能，是被告所辯，核非事實，自無足採信。
  (三)綜上，本案事證已臻明確，被告犯行洵堪認定。
二、被告與吳麗容係配偶關係，其於本院核發之99年度家護字第
    180 號民事通常保護令有效期間內，對吳麗容實施上述之身
    體不法侵害，既如上述，則核被告所為，係犯家庭暴力防治
    法第61條第1 款之違反保護令罪。被告於87年間，因傷害致
    死、妨害家庭等案件，經本院以87年度訴字第529 號，就傷
    害致死部分判處有期徒刑8 年；妨害家庭部分判處有期徒刑
    4 月，定執行刑為有期徒刑8 年2 月確定，於92年4 月4 日
    假釋出監，95年6 月13日假釋期滿未經撤銷，視為執行完畢
    ，有卷附臺灣高等法院被告前案紀錄表可稽，其於受有期徒
    刑執行完畢後，5 年內故意再犯有期徒刑以上之本罪，為累
    犯，應依刑法第47條第1 項規定加重其刑。
三、原審認被告罪證明確，因而適用家庭暴力防治法第61條第1
    款，刑法第11條前段、第47條第1 項、第41條第1 項前段等
    規定，並審酌被告於收受本院所核發之前開民事通常保護令
    後，竟未能遵守限制，且其前有違反保護令經法院判處罪刑
    之前案紀錄，未能深自反省，仍再犯相同罪行，足認其法治
    觀念薄弱、自我控制力不佳，兼衡其犯後否認犯行、智識程
    度及生活狀況等一切情狀，量處有期徒刑4 月，並諭知以新
    臺幣1,000 元折算1 日之易科罰金折算標準。經核其認事用
    法，均無不合，量刑亦屬允當。被告上訴意旨否認犯罪，指
    摘原判決不當，為無理由，應予駁回。
據上論結，應依刑事訴訟法第455 條之1 第1 項、第3 項、第36
8 條，判決如主文。
本案經檢察官鍾佩真到庭執行職務。
中    華    民    國   100    年    4     月    6     日
                  刑事第一庭    審判長法  官  徐美麗
                                      法  官  許瑜容
                                      法  官  薛侑倫
以上正本證明與原本無異。
不得上訴。
中    華    民    國   100    年    4     月    6     日
                                      書記官  溫訓暖
附錄本判決論罪科刑法條：
《家庭暴力防治法第61條》
違反法院依第14條第1 項、第16條第3 項所為之下列裁定者，為
本法所稱違反保護令罪，處3 年以下有期徒刑、拘役或科或併科
新臺幣10萬元以下罰金。
一、禁止實施家庭暴力行為。
二、禁止騷擾、接觸、跟蹤、通話、通信或其非必要之聯絡行為
    。
三、遷出住居所。
四、遠離住居所、工作場所、學校或其他特定場所。
五、完成加害人處遇計畫。